【裁判字號】    97,訴,669
【裁判日期】    970731
【裁判案由】    違反毒品危害防制條例
【裁判全文】
臺灣屏東地方法院刑事判決               97年度訴字第669號
公  訴  人  臺灣屏東地方法院檢察署檢察官
被      告  甲○○
上列被告因違反毒品危害防制條例案件，經檢察官提起公訴（97
年度毒偵字第622 、731 號），及併案審理（97年度毒偵字第
1191號），被告於本院準備程序中就被訴事實為有罪之陳述，經
本院合議庭裁定由受命法官獨任進行簡式審判程序，本院判決如
下：
    主  文
甲○○施用第一級毒品，累犯，處有期徒刑拾月；又施用第二級
毒品，累犯，處有期徒刑陸月；又施用第一級毒品，累犯，處有
期徒刑拾月；又施用第二級毒品，累犯，處有期徒刑陸月，應執
行有期徒刑貳年月。
    事實及理由
壹、程序部分
    本件被告甲○○所犯施用第一、二級毒品罪，係死刑、無期
    徒刑、最輕本刑為3 年以上有期徒刑以外之罪，其於本院準
    備程序中就被訴事實為有罪之陳述，經法官告知被告簡式審
    判程序之旨，並聽取公訴人、被告之意見後，由本院合議庭
    依刑事訴訟法第273 條之1 第1 項規定，裁定由受命法官獨
    任進行簡式審判程序。
貳、實體部分
一、犯罪事實
    甲○○前因施用毒品案件，經送觀察、勒戒後，認無繼續施
    用毒品之傾向，經臺灣屏東地方法院檢察署檢察官於民國88
    年1 月25日，以87年度偵字第8263號為不起訴處分確定。復
    因施用毒品案件，經本院裁定送觀察、勒戒後，認有繼續施
    用毒品傾向，再經裁定令入戒治處所施以強制戒治，嗣經停
    止戒治交付保護管束，於89年6 月29日期滿戒治完畢；並經
    臺灣屏東地方法院檢察署檢察官就同一案件以88年度偵字第
    3909號提起公訴，經本院以88年易字第908 號判處有期徒刑
    6 月確定，於90年6 月2 日執行完畢。繼因違反毒品危害防
    制條例案件，為臺灣屏東地方法院檢察署檢察官以92年度毒
    偵字第1985號提起公訴，經合併定執行刑為有期徒刑1 年4
    月確定。又因施用毒品案件，經臺灣高等法院高雄分院判決
    應執行刑2 年2 月，上訴後經最高法院以94年度台上字第
    3706 號 駁回上訴而告確定，後經減刑定執行刑為1 年1 月
    。兩案接續執行，甫於96年7 月16日執行完畢。詎仍不知悔
    改，復基於施用第一、二級毒品之犯意，於(一)97年2 月2 日
    15時許，在屏東縣屏東市○○街142 巷3 弄10號2 樓居所，
    以將毒品海洛因倒入針筒加水稀釋後施打於手臂靜脈之方式
    ，施用第一級毒品海洛因1 次；嗣復將毒品甲基安非他命置
    入玻璃球內用火燒烤至汽化狀態後吸食之方式，施用第二級
    毒品甲基安非他命1 次；(二)97年3 月26日10時許，在屏東市
    ○○街17號住處，以相同方式，施用第一級毒品海洛因1 次
    ，另於同日12時許，在屏東市○○路297 號4 樓之2 友人許
    明安租屋處，以相同方式，施用第二級毒品甲基安非他命1
    次。嗣前者經員警於97年2 月5 日1 時許，在屏東市○○路
    455 號前史奴比檳榔攤內，因深夜遊蕩又係毒品治安人口，
    經其同意帶回採尿送驗後發現；後者為警於97年3 月26日15
    時許，持本院搜索票，在屏東市○○路297 號4 樓之2 許明
    安租屋處實施搜索，併同帶回採尿送驗後查獲。
二、證據：
(一)被告於警詢、偵查及本院審理中之自白。
(二)屏東縣警察局屏東分局毒品案件涉嫌人尿液採證編號姓名對
    照表、南部地區巡防局台南市機動查緝隊偵辦涉嫌毒品危害
    防制條例案送驗尿液及年籍對照表各1 紙。
(三)正修科技大學超微量研究科技中心檢驗報告及長榮大學確認
    報告各1 份，均顯示被告尿液呈甲基安非他命及嗎啡陽性反
    應。
(四)刑案資料查註紀錄表、全國施用毒品案件紀錄表、臺灣高等
    法院被告前案紀錄表各1 份。
三、論罪科刑理由：
(一)核被告所為，係犯毒品危害防制條例第10條第1 項、第2 項
    之施用第一、二級毒品罪。被告施用第一、二級毒品前之持
    有第一、二級毒品低度行為，已為施用之高度行為吸收，不
    再論以持有罪。被告所犯上開4 次施用毒品犯行，犯意個別
    ，應予分論併罰。
(二)被告曾有事實欄所載之罪刑紀錄，並於96年7 月16日執行完
    畢，有臺灣高等法院被告前案紀錄表附卷可稽，其於徒刑執
    行完畢後，5 年以內故意再犯有期徒刑以上之本罪，應各依
    刑法第47條第1 項累犯規定加重其刑。
四、量刑：審酌被告因施用毒品，經強制戒治並有期徒刑執行完
    畢後，仍再度施用第一、二級毒品，足徵被告自制力薄弱，
    惟念及被告施用毒品屬自戕性犯罪，犯後坦認犯行，態度尚
    可等一切情狀，分別量處如主文所示之刑，並定其應執行刑
    。
五、適用之法律：
    刑事訴訟法第273 條之1 第1 項、第299 條第1 項前段，毒
    品危害防制條例第10條第1 項、第2 項，刑法第11條前段、
    第47條第1 項、第51條第5 款。
本案經檢察官陳俊宏到庭執行職務。
中    華    民    國    97    年    7     月    31    日
                  刑事第三庭    法  官  趙家光
以上正本證明與原本無異。
如不服本判決應於收受本判決送達後十日內向本院提出上訴書狀，
其未敘述上訴理由者，並得於提起上訴後十日內向本院補提理由
書狀（均須按他造當事人之人數附繕本）「切勿逕送上級法院」
中    華    民    國    97    年    7     月    31    日
                                書記官  陳勃諺
附錄本案論罪科刑條文
毒品危害防制條例第10條第1、2 項
施用第一級毒品者，處 6 月以上 5 年以下有期徒刑。
施用第二級毒品者，處 3 年以下有期徒刑。


司法院資訊處製作；財團法人民間司法改革基金會備份。
